臺灣臺北地方法院刑事判決　　　　　　　 96年度訴字第898號
　　公　訴　人　臺灣臺北地方法院檢察署檢察官
　　被　　　告　甲○○
上列被告因違反毒品危害防制條例案件，經檢察官提起公訴（九
十六年度毒偵字第一五二三號），及移送併辦（臺灣臺北地方法
院檢察署九十六年度毒偵字第一七一九號），因被告於本院準備
程序中就被訴事實為有罪之陳述，經本院合議庭裁定進行簡式審
判程序，判決如下：
    主  文
甲○○施用第一級毒品，累犯，處有期徒刑拾月，減為有期徒刑
伍月，如易科罰金，以新臺幣壹仟元折算壹日。
    事  實
一、甲○○曾於民國九十四年間，因施用第一級毒品海洛因案件
    ，經依本院九十四年度毒聲字第九九號裁定送觀察、勒戒後
    ，認有繼續施用毒品之傾向，再經本院九十四年度毒聲字第
    二九四號裁定令入戒治處所施以強制戒治，於九十五年一月
    十九日認無繼續執行強制戒治之必要而釋放出所，嗣經臺灣
    臺北地方法院檢察署檢察官於九十五年二月十六日以九十五
    年度戒毒偵字第三０號為不起訴處分；另因詐欺案件，於九
    十五年五月二十九日經臺灣高等法院以九十五年度上易字第
    七五九號判決判處有期徒刑四月確定，嗣於九十五年十二月
    十四日縮刑期滿執行完畢翌日出監；再因施用毒品案件，歷
    經本院九十五年度訴字第一二六四號、臺灣高等法院九十五
    年度上訴字第四０四七號、最高法院九十六年度臺上字第七
    ０六號判決有期徒刑八月確定，現在監執行中。詎其仍不知
    悔改，於前開強制戒治執行完畢釋放後五年內，基於施用第
    一級毒品海洛因之犯意，於九十六年三月十六日晚間某時，
    在臺北市○○路公廁內，以針筒注射之方式，施用第一級毒
    品海洛因，嗣經警於同年三月十七日偵辦其涉嫌之竊盜案件
    時，採集其尿液送驗後呈鴉片類、嗎啡陽性反應，始悉上情
    。
二、案經臺北市政府警察局萬華分局報請臺灣臺北地方法院檢察
    署檢察官偵查起訴。
    理  由
一、訊據被告甲○○對於前揭犯罪事實於本院審理時坦承不諱，
    且其於九十六年三月十七日為警查獲後於同日先後二次所採
    集之尿液，分別經昭信科技顧問股份有限公司以氣相層析質
    譜分析法確認分析，及臺灣尖端先進生技醫藥股份有限公司
    濫用藥物檢驗中心以酵素免疫分析法初步檢驗，復依氣相層
    析質譜議確認檢驗結果，均確呈鴉片類、嗎啡陽性反應，此
    有昭信科技顧問股份有限公司於九十六年三月二十九日所出
    具之濫用藥物尿液檢體檢驗報告、列管毒品人口尿液檢體採
    集送驗紀錄表、臺灣尖端先進生技醫藥股份有限公司於九十
    六年二月十六日所出具之濫用藥物檢驗報告、臺北市政府警
    察局偵辦毒品案件尿液檢體委驗單各一紙在卷可稽（見九十
    六年度毒偵字第一五二三號卷第七頁、第九頁、九十六年度
    毒偵字第一七一九號卷第七頁、第八頁），足徵被告任意性
    自白與事實相符，堪以採信。又被告曾於九十四年間，因施
    用第一級毒品海洛因案件，經依本院九十四年度毒聲字第九
    九號裁定送觀察、勒戒後，認有繼續施用毒品之傾向，再經
    本院九十四年度毒聲字第二九四號裁定令入戒治處所施以強
    制戒治，於九十五年一月十九日認無繼續執行強制戒治之必
    要而釋放出所等情，復有臺灣高等法院被告前案紀錄表一份
    附卷可參（見本院卷第三頁至第九頁），堪認被告確於前開
    強制戒治執行完畢釋放後五年內，再犯本案。綜上，本件事
    證明確，被告犯行堪以認定。
二、按施用海洛因後會影響記憶能力及自主神經系統，判斷力及
    意志力亦均受限制，甚至引起精神錯亂，抑制呼吸，並具有
    成癮性、濫用性，戒解不易，嚴重戕害人之身心健康，危害
    社會，故依據毒品危害防制條例第二條第二項第一款列為第
    一級毒品，不得非法施用、持有。故核被告所為，係犯毒品
    危害防制條例第十條第一項之施用第一級毒品罪。被告施用
    第一級毒品海洛因前持有第一級毒品海洛因之低度行為，應
    為施用之高度行為吸收，不另論罪。至於臺灣臺北地方法院
    檢察署以九十六年度毒偵字第一七一九號移送併辦之犯罪事
    實，與公訴人業已提起公訴部分為實質上一罪之關係，本院
    自應併予審究。又被告前曾因詐欺案件，於九十五年五月二
    十九日經臺灣高等法院以九十五年度上易字第七五九號判決
    判處有期徒刑四月確定，嗣於九十五年十二月十四日縮刑期
    滿執行完畢翌日出監等情，有臺灣高等法院被告前案紀錄表
    在卷足憑，其於有期徒刑執行完畢後五年內故意再犯本案有
    期徒刑以上之罪，係屬累犯，應依刑法第四十七條第一項規
    定加重其刑。爰審酌被告不思上進，前已因施用毒品案件，
    經觀察勒戒、強制戒治後，仍未能把握自新機會徹底戒除施
    用毒品之惡習，而再施用足以導致人體機能發生依賴性、成
    癮性及抗藥性等障礙之第一級毒品海洛因，戕害自身健康，
    漠視法令禁制，惟尚能坦承犯行，犯後態度頗佳，暨其犯罪
    動機、手段、施用毒品之次數等一切情狀，量處如主文所示
    之刑，以資懲儆。又被告犯本案之時間係在九十六年四月二
    十四日之前，所犯合於中華民國九十六年罪犯減刑條例第二
    條第一項第三款規定，應減其宣告刑二分之一，故減處如主
    文所示之刑，併諭知易科罰金之折算標準。
據上論斷，應依刑事訴訟法第二百七十三條之一第一項、第二百
九十九條第一項前段，毒品危害防制條例第十條第一項，刑法第
十一條前段、第四十七條第一項、第四十一條第一項前段，中華
民國九十六年罪犯減刑條例第二條第一項第三款、第七條、第九
條，判決如主文。
本案經檢察官王鑫健到庭執行職務。
中　　華　　民　　國　　96　　年　　7 　　月　　26　　日
　　　　　　　　　　刑事第一庭  法  官  劉素如
上正本證明與原本無異。
如不服本判決，應於判決送達後10日內向本院提出上訴狀 (應抄
附繕本)。
                                書記官  陳育君
中　　華　　民　　國　　96　　年　　7 　　月　　26　　日
附錄本案論罪科刑法條：
毒品危害防制條例第10條
施用第一級毒品者，處 6 月以上 5 年以下有期徒刑。
施用第二級毒品者，處 3 年以下有期徒刑。
